sk-SK: Kompatibilný typ luku/kuše: Kladkový luk; Kuša; Dlhý luk; Zakrivený luk; Univerzálne; Iné
ja: 互換性のある弓／クロスボウのタイプ: コンパウンドボウ; クロスボウ; ロングボウ; リカーブボウ; 汎用; その他
sv: Kompatibel båge/armborsttyp: Compoundbåge; Armborst; Långbåge; Recurvebåge; Universell; Övrigt
it: Tipo di arco/balestra compatibile: Arco compound; Balestra; Arco lungo; Arco ricurvo; Universale; Altro
zh-CN: 适配的弓/弩类型: 复合弓; 弩; 长弓; 反曲弓; 通用型; 其他
ro-RO: Tip de arc/arbaletă compatibil: Arc scripete; Arbaletă; Arc lung (longbow); Arc recurve; Universal; Altele
ru: Совместимый тип лука/арбалета: Блочный лук; Арбалет; Традиционный длинный лук; Рекурсивный лук; Универсальный; Другое
zh-TW: 相容弓/弩類型: 複合弓; 十字弓; 長弓; 反曲弓; 通用; 其他
sl-SI: Vrsta združljivega loka/samostrela: Sestavljeni lok; Samostrel; Dolgi lok; Ukrivljeni lok; Univerzalno; Drugo
fi: Yhteensopiva jousi-/varsijousityyppi: Taljajousi; Jalkajousi; Pitkäjousi; Vastakaarijousi; Yleinen; Muu
da: Kompatibel bue-/armbrøsttype: Compoundbue; Armbrøst; Langbue; Recurvebue; Universel; Andet
cs: Kompatibilní typ luku/kuše: Kladkový luk; Kuše; Dlouhý luk; Reflexní luk; Univerzální; Ostatní
nl: Compatibel boog-/kruisboogtype: Compoundboog; Kruisboog; Longbow; Recurveboog; Universeel; Overige
lt-LT: Suderinamas lanko / arbaleto tipas: Skriemulinis lankas; Arbaletas; Ilgasis lankas; Lenktas lankas; Universalus; Kita
en: Compatible bow/crossbow type: Compound bow; Crossbow; Longbow; Recurve bow; Universal; Other
hr-HR: Kompatibilni tip luka/samostrela: Složeni luk; Samostrel; Dugi luk; Zakrivljeni luk; Univerzalno; Ostalo
vi: Loại cung/nỏ tương thích: Cung ròng rọc; Nỏ; Cung dài; Cung phản cong; Phổ quát; Khác
el: Συμβατός τύπος τόξου/βαλλίστρας: Σύνθετο τόξο; Βαλλίστρα; Μακρύ τόξο; Επανακυρτωμένο τόξο; Γενικής χρήσης; Άλλο
fr: Type d’arc/arbalète compatible: Arc à poulies; Arbalète; Arc long; Arc classique; Universel; Autre
ko: 호환 활/석궁 유형: 컴파운드 보우; 석궁; 롱보우; 리커브 보우; 범용; 기타
pl: Kompatybilny typ łuku/kuszy: Łuk bloczkowy; Kusza; Łuk długi (longbow); Łuk klasyczny (recurve); Uniwersalny; Inny
hu: Kompatibilis íj/számszeríj típusa: Csigás íj; Számszeríj; Hosszúíj; Reflex íj; Univerzális; Egyéb
tr: Uyumlu yay/arbalet tipi: Makaralı yay; Arbalet; Uzun yay; Klasik yay; Evrensel; Diğer
bg-BG: Съвместим тип лък/арбалет: Компаунд лък; Арбалет; Дълъг лък; Рикърв лък; Универсален; Друго
th: ประเภทคันธนู/หน้าไม้ที่ใช้งานร่วมกันได้: ธนูทดกำลัง; หน้าไม้; ธนูยาว; ธนูโค้งกลับ; มาตรฐาน; อื่นๆ
de: Kompatibler Bogen-/Armbrusttyp: Compoundbogen; Armbrust; Langbogen; Recurvebogen; Universell; Sonstige
nb: Kompatibel bue/armbrøsttype: Trinsebue; Armbrøst; Langbue; Recurvebue; Universal; Annet
pt-PT: Tipo de arco/besta compatível: Arco composto; Besta; Arco longo; Arco recurvo; Universal; Outro
es: Tipo de arco o ballesta compatible: Arco compuesto; Ballesta; Arco largo; Arco recurvo; Universal; Otro
pt-BR: Tipo de arco/besta compatível: Arco composto; Balestra; Arco longo; Arco recurvo; Universal; Outro